【裁判字號】    95,上訴,742
【裁判日期】    951229
【裁判案由】    常業詐欺
【裁判全文】
臺灣高等法院臺中分院刑事判決         95年度上訴字第742號
上  訴  人
即  被  告  庚○○
上  訴  人
即  被  告  辰○○
                      5號
上  訴  人
即  被  告  玄○○
上  訴  人
即  被  告  黃○○
上列上訴人因常業詐欺案件，不服臺灣彰化地方法院94年度訴字
第1440號中華民國95年1月26日第一審判決（起訴案號：臺灣彰
化地方法院檢察署94年度偵字第5356號；併辦案號：臺灣彰化地
方法院檢察署94年度偵字第5945、8429、9157號、臺灣台中地方
法院檢察署94年度偵字第19567、20076號），提起上訴，並聲請
併辦（臺灣彰化地方法院檢察署94年度偵字第3517號），本院判
決如下：
    主  文
原判決關於玄○○部分撤銷。
玄○○共同意圖為自己不法之所有，以詐術使人將本人之物交付
為常業，處有期徒刑貳年。如附表肆、附表伍所示之物均沒收。
其餘上訴駁回。
    事  實
一、玄○○於民國94年3月上旬某日起，與綽號「董仔」之成年
    男子共同基於意圖為自己不法所有之常業詐欺犯意聯絡，由
    「董仔」負責打電話向國內不特定之民眾以「謊稱親人為人
    作保而將有不測」、「抽獎活動中獎需先繳部分費用」、「
    遭人冒名申請金融卡、信用卡或其金融卡、信用卡被盜刷」
    、「假藉朋友身分借錢」等不一而足之詐騙手法，詐騙被害
    民眾。玄○○與其女友黃○○、謝尹舜（另案審理）及呂立
    誠（業經判決免刑確定）共同基於上開常業詐欺之犯意聯絡
    ，負責收購人頭帳戶，先由玄○○購買人頭電話、電話儲值
    卡，再於報紙刊登收購金融機構存簿之報紙廣告，並留下人
    頭電話供欲販售存摺之人頭戶聯繫，另將部分人頭電話、電
    話儲值卡交付予黃○○、呂立誠作為彼此間聯絡之用，待有
    意販售金融機構存摺之人來電表明有存摺可提供時，玄○○
    再自行或以電話聯繫呂立誠，以每本金融機構存摺連同提款
    卡新臺幣（下同）3千元至4千元之價格，收購如附表壹編號
    1號至12號之人頭帳戶存摺及提款卡，及於94年3月間某日，
    在彰化縣員林鎮○○路東西向快速道路交流道下之萊爾富超
    商前，以每月2千5百元之代價，向謝尹舜租用其向交通銀行
    員林分行申請開設之帳號000000000000號之帳戶，並取得該
    帳戶之存摺、提款卡、提款卡密碼。復於94年3月間某日，
    在彰化縣彰化市○○○○道，以每月2千5百之代價，向謝尹
    舜租用其向上海儲蓄銀行員林分行申請開設之帳號00000000
    000000號之帳戶，並取得該帳戶之存摺、提款卡、提款卡密
    碼。其後，又由謝尹舜於94年4月初某日，在彰化縣員林鎮
    台鳳廣場，以2千5百元之代價，向黃慶彰收購其於臺北富邦
    商業銀行員林分行所開設之帳號000000000000號之帳戶，並
    取得該帳戶之存摺、提款卡、提款卡密碼、國民身分證影本
    等物，作為詐騙款項匯入之帳戶（各販賣帳戶之人頭均另由
    檢察官偵查中），由玄○○彙整後交代黃○○以每本存摺連
    同提款卡以6千元至7千元之高價，在彰化縣彰化市加達快遞
    、空軍一號遊覽車營業處等地，以郵包快遞及遊覽車郵遞方
    式寄交予「董仔」之人，以供其以前開方式進行詐騙，使除
    附表壹所示編號1號至12號之被害人受騙上當，而依指示匯
    款至附表壹編號1號至12號之人頭帳戶外，另於(1)94年3月28
    日下午，該詐欺集團之成員自稱為萬泰銀行人員撥打電話予
    黃月秀並向其佯稱：其有現金卡預借現金欠款未繳等語，黃
    月秀因而陷於錯誤，遂於同日下午4時38分許依該人指示，
    誤將9萬9999元匯入謝尹舜之上開交通銀行員林分行帳戶。
    (2)於94年4月6日下午，該詐欺集團之成員自稱為中華電信人
    員撥打電話予宋倩瑩並向其佯稱：可退還電話保證金等語，
    宋倩瑩因而陷於錯誤，遂於同日下午4時13分依該人指示，
    誤將4011元匯入謝尹舜之上開上海儲蓄銀行員林分行帳戶。
    (3)於94年4月27日下午，該詐欺集團之成員自稱為「香港鼎
    皇公司」人員撥打電話予壬○○並向其佯稱：其抽中獎項，
    惟須先繳稅金始可領獎等語，壬○○因而陷於錯誤，遂於94
    年5月4日中午12時33分許依該人指示，誤將8萬元匯入黃慶
    彰之上開臺北富邦商業銀行員林分行帳戶。(4)於94年5月3日
    下午，該詐欺集團之成員撥打電話予地○○並以語音留言向
    其佯稱：其信用卡卡費未繳等語，地○○因而陷於錯誤，遂
    於同日下午5時31分依該人指示，誤將7筆款項合計11萬
    2830元匯入黃慶彰之上開臺北富邦商業銀行員林分行帳戶。
    玄○○及黃○○並曾依「董仔」之人指示，提領前開詐騙金
    額，玄○○再按黃○○所寄送之存摺數量，每本給予黃○○
    、謝尹舜1千元酬勞，及每天支付1千元做為呂立誠之薪資。
二、辰○○於93年6月間因竊盜案件，經台灣彰化地方法院於93
    年8月19日判處有期徒刑5月確定，並於93年9月17日易科罰
    金執行完畢；再於93年11月間因販賣帳戶之詐欺案件，經台
    灣彰化地方法院於94年5月4日判處有期徒刑6月，並於同年
    月30日確定。仍不知悔改，竟變本加厲，自前案於94年5月4
    日判決後之某日起，與姓名、年籍不詳，綽號「小陳」之成
    年男子，共同基於意圖為自己不法所有之常業詐欺犯意聯絡
    ，與「小陳」達成合作之協議，由辰○○從事收購金融機構
    存摺提供「小陳」詐騙牟利，並親自擔任提領贓款之車手，
    「小陳」則負責打電話向不特定之民眾以「網路購物，先繳
    款後取貨」、「金融卡資料外洩」、「抽獎活動中獎需先繳
    部分費用」、「假冒朋友身分借錢」等不一而足之詐騙手法
    詐騙被害民眾。辰○○並吸收呂立誠、庚○○二人，共同基
    於前開常業詐欺之犯意聯絡，負責收購人頭帳戶，先由辰○
    ○購買人頭電話、電話儲值卡，再刊登收購金融機構存簿之
    報紙廣告，並留下人頭電話供欲販售存摺之人頭戶聯繫，另
    將部分人頭電話、電話儲值卡交付予庚○○、呂立誠作為彼
    此間聯絡之用，迨有意販售金融機構存摺之人來電表明有存
    摺可提供時，辰○○再以電話聯繫庚○○、呂立誠，每本郵
    局存摺8千元，每本金融機構存摺5千元之價格，收購如附表
    壹編號13號至27號之人頭帳戶存摺及提款卡，庚○○並提供
    附表壹編號28號之存摺及提款卡，作為詐騙款項匯入之帳戶
    （各販賣帳戶之人頭均另由檢察官偵查中），並要求出售帳
    戶之人頭簽立本票保證絕不掛失帳戶，再持往金融機構自動
    櫃員機測試，確認具提領款項之功能後，交予辰○○以郵局
    存摺、提款卡每份1萬元，金融機構存摺、提款卡每份8千元
    之高價，交客運快遞之方式寄交予「小陳」之人，供其以前
    開方式進行詐騙，使附表壹所示編號13號至28號之被害人受
    騙上當，而依指示匯款至附表壹編號13號至28號之人頭帳戶
    內，「小陳」再以電話聯繫辰○○，辰○○再夥同庚○○前
    往金融機構之自動提款機提領詐騙之金額，並由其等分得提
    領款項之一成作為報酬，餘款再匯入「小陳」指示之帳戶。
    辰○○再按呂立誠所收購之存摺數量，每本給予2千元之酬
    勞，而庚○○則領取辰○○所給日薪3至5千元不等之報酬。
三、嗣於94年7月7日上午，經警持搜索票搜索如附表貳至附表伍
    所示之地點，並扣得如附表貳至附表伍所示之物，始查悉上
    情。
四、案經彰化縣警察局溪湖分局報請臺灣彰化地方法院檢察署檢
    察官偵查起訴，及臺灣彰化地方法院檢察署檢察官、臺灣臺
    中地方法院檢察署檢察官移送併辦審理。
    理  由
一、上揭犯罪事實，業據被告玄○○、黃○○、辰○○、庚○○
    等人分別於警詢、偵查、原審及本院審理中坦承不諱，核與
    證人即共犯謝尹舜於警詢及偵查中（見95偵字第2147號卷第
    20至22頁、第50至56頁）、證人黃慶彰於警詢及偵查中證述
    （見95偵字第2147號卷第14至19頁、第50至56頁）、及被害
    人地○○、壬○○、黃月秀、宋倩瑩、甲○○、葉浴棋、戌
    ○○、宙○○、Ｂ○○、午○○、巳○○、辛○○、子○○
    、酉○○、卯○○、己○○、Ｃ○○、丑○○、Ｄ○○、未
    ○○、申○○、宇○○、陳旭耀、癸○○、天○○、丙○○
    、Ａ○○、亥○○、黃育陞、Ｅ○○、乙○○、戊○○等人
    分別於警詢時指述之情節相符。此外復有提款機監錄照片、
    各人頭帳戶交易明細表、如附表貳至伍所示之物扣案可資佐
    證。足徵被告玄○○、黃○○、辰○○、庚○○等人之自白
    與事實相符，本件事證業已明確，被告犯行堪以認定。
三、查被告行為後，刑法第340條常業犯之規定，業於94年1月7
    日修正公布刪除，並於95年7月1日施行，被告之犯行，因行
    為後新法業已刪除常業犯之規定，是被告犯後法律已有變更
    ，刑法第339條之罪，其法定本刑為5年以下有期徒刑、拘役
    ，或科或併科5萬元以下罰金；而修正前之刑法第340條之罪
    ，其法定本刑為1年以上7年以下有期徒刑，得併科5萬元以
    下罰金。本件被告所為多次詐欺取財犯行，依新法各別多次
    論斷之結果（即數罪併罰），其刑度顯較修正前刑法第340
    條之罪為重，經比較新舊法結果，應依刑法第2條第1項之規
    定，適用有利於被告之法律，即適用被告行為時之修正前刑
    法第340條之罪處罰。按刑法上所謂常業犯，係指反覆以同
    種類之行為為目的之社會活動職業性犯罪而言，亦即恃犯罪
    以維生，且不以專賴該犯罪為唯一生活依憑之必要。查被告
    等以刊登廣告長期收購帳戶、進行詐騙他人款項，顯見被告
    係恃此所得維生而以之為常業至明。核被告玄○○、黃○○
    、辰○○、庚○○所為，均係犯修正前刑法第340條之常業
    詐欺取財罪。被告玄○○、黃○○、呂立誠、謝尹舜與綽號
    「董仔」之人就前開犯罪事實一之犯行，有犯意聯絡及行為
    分擔，均為共同正犯。被告呂立誠、辰○○、庚○○與綽號
    「小陳」之人就前開犯罪事實二之犯行，有犯意聯絡及行為
    分擔，均為共同正犯。檢察官於原審移送併辦部分（台灣彰
    化地方法院檢察署94年度偵字第5945、8429、91 57號、臺
    灣台中地方法院檢察署94年度偵字第19567、20076號）部分
    ，除已起訴之部分外，其餘部分雖未據起訴，惟與被告玄○
    ○、黃○○、辰○○、庚○○原起訴部分；及於本院移送併
    辦（台灣彰化地方法院檢察署94年度偵字第3517號）部分，
    與被告玄○○原起訴部分，均屬實質上一罪關係，為起訴效
    力所及，本院自應一併審理。又被告辰○○曾於93年6月間
    因竊盜案件，經台灣彰化地方法院判處有期徒刑5月確定，
    並於93年9月17日易科罰金執行完畢，有臺灣高等法院被告
    全國前案紀錄表、臺灣彰化地方法院檢察署刑案資料查註紀
    錄表各1份在卷可憑，其於有期徒刑執行完畢後，5年內再犯
    有期徒刑以上之本罪，為累犯，應依刑法第47條（無新舊法
    比較問題）之規定加重其刑。原審適用修正前刑法第340條
    ，審酌被告黃○○、辰○○、庚○○之品行、犯罪之動機、
    目的、手段、被害之人數，參與詐騙之程度，及於犯罪後均
    坦承犯行之態度等一切情狀，分別量處如主文所示之刑，除
    被告玄○○外，認事用法俱無不當，量刑亦稱妥適，被告黃
    ○○、庚○○上訴請求宣告緩刑；被告辰○○請求輕判，分
    別指摘原判決不當，均為無理由，應予駁回。原審就被告玄
    ○○部分予以論罪科刑，固非無見，惟因未及審酌檢察官聲
    請併辦（台灣彰化地方法院檢察署94年度偵字第3517號）部
    分，尚有未洽，且原審復未及審酌上開常業詐欺罪修正前後
    之比較適用，均有未合。被告玄○○上訴請求從輕量刑及請
    求宣告緩刑，雖無理由，惟原判決既有可議而無可維持，應
    由本院將原判決關於被告玄○○部分撤銷改判。爰審酌被告
    玄○○係詐欺主謀、及其素行、犯罪之動機、目的、手段被
    害之人數、所生損害及犯罪後坦承犯行，態度尚稱良好等一
    切情狀，量處如主文第2項所示之刑。
四、扣案如附表貳至附表伍所示之物，分別為被告辰○○、庚○
    ○、玄○○、黃○○等人所有，供其等犯罪所用之物，現金
    部分為其等犯罪所得之物，業據被告辰○○、庚○○、呂立
    誠、玄○○、黃○○等人供明在卷，分別併依刑法第38條第
    1項第2款、第3款之規定宣告沒收。
五、扣案之被告辰○○持有之泛亞電信行動電話2支（門號分別
    為0000000000號、0000000000號）、黃佳琪所有之中國信託
    銀行存摺1本、提款卡、印章各1枚、辰○○復華銀行、第七
    商銀存摺各1本、國泰世華銀行、第七商銀提款卡各1枚、扣
    案現金中之2萬7千元，業據被告辰○○供稱：該2支電話沒
    有拿來詐騙，黃佳琪是伊女友所以將上開帳戶之資料放在伊
    住處，也沒有拿來詐騙，伊所有之福復華銀行、第七商銀存
    摺各1本、國泰世華銀行、第七商銀提款卡各1枚已是警示帳
    戶，所以沒有用以詐騙，而扣案現金中之2萬7千元，係伊打
    小鋼珠贏來的錢，與詐騙無關等語；被告庚○○所有之彰化
    銀行及中國信託銀行存摺1本，業據被告庚○○供稱：上開
    帳戶並沒有用來詐騙等語；被告玄○○持有之三星牌行動電
    話1支（門號為0000000000號）、廖述標所有之郵局儲金簿1
    本、黃○○之印章1枚、電話帳單3紙，業據被告玄○○供稱
    ：該行動電話是與家人聯絡之用，廖述標是伊父親，現在監
    獄執行中，所以將郵局存摺放在伊住處，黃○○是伊女友，
    將印章寄放在伊住處，電話帳單3紙是用以繳費，均與詐騙
    無關等語；被告黃○○持有之諾基亞行動電話1支（門號為
    000 0000000號）、三星牌行動電話2支（門號分別為
    0000000000號、0000000000號）、及其所有之中國農業銀行
    存摺1本、手提電腦1台、國際電話明細單1張、名片5張、人
    民幣141元、港幣2010元、新臺幣54300元、SIM卡3枚，業據
    被告黃○○供稱：上開行動電話係伊與朋友家人聯絡之用，
    伊所有之中國農業銀行存摺、手提電腦、國際電話明細單、
    名片等物均與詐騙無關，人民幣141元、港幣2010元是伊母
    親留給伊的，新臺幣54300元是伊妹妹交給伊用來繳帳單、
    保費所用，也都與詐騙無關，SIM卡3枚是玄○○交給伊的，
    只是放在伊那裡，沒有用來詐騙等語。被告等均坦承犯行，
    並對扣案如附表貳至附表伍所示之物，係用以詐騙或詐騙所
    得之物坦認不諱，實無對上開扣案之物爭執之必要。又公訴
    人亦無從證明各該扣案物品係被告等供犯罪所用，或因犯罪
    所得之物，且各該扣案物均非屬違禁物，爰均不為沒收之諭
    知，併予敘明。
六、又行為後法律有變更者，依修正前刑法第2條第1項之規定，
    以適用裁判時法為原則，如行為時法有利於行為人，則例外
    適用行為時法；依修正後刑法第2條第1項規定，以適用行為
    時法為原則，但如裁判時法有利於行為人，則例外的適用裁
    判時法。以往實務見解，雖認原判決未及比較適用新舊法時
    ，於上訴後，比較結果以舊法有利於行為人，而原判決別無
    其他撤銷事由時，仍應由本院以此為由撤銷改判。惟修正後
    刑法第2條第1項之規定既係以適用行為時法為原則，因此原
    判決雖未及比較適用，然上訴本院後，經比較新舊法結果，
    行為後之法律並非較有利於行為人，自仍應適用行為時法，
    則原判決關於黃○○、辰○○、庚○○部分適用行為時法即
    無不當，自不構成撤銷之事由，附此敘明。
七、移送併辦（臺灣彰化地方法院檢察署95年度偵字第1765號）
    意旨另以：被告庚○○因缺錢花用，經由某報紙分類廣告得
    知有姓名年籍不詳之成年男子欲收購手機門號後，明知他人
    收購其手機門號係欲供於不法用途，竟基於幫助詐欺之犯意
    ，於94年4、5月間某日，在臺中市○○區○○路，以其前所
    申請0000000000門號，將該門號SIM卡、國民身分證影本等
    物，以3千元之代價售予該成年男子，而該成年男子取得上
    開物品後，即持之作為所屬詐欺集團向不特定人詐財之工具
    。嗣於94年6月20日，詐欺集團之成員以上開0000000000、
    及呂政書（另移轉臺灣臺中地方法院檢察署偵辦）提供之
    0000000000、洪啟倫（另行發佈通緝）提供之0000 000000
    等門號撥打電話予寅○○向其詐稱：其抽中獎項，惟領獎前
    需先繳納贈與稅等語，寅○○因而陷於錯誤，於同年月23日
    ，依該人之指示誤匯6萬元至陳韋任（另行移送臺灣彰化地
    方法院併案審理）設於慶豐銀行彰化分行帳號為0000
    0000000000號之帳戶。因認此部分與上開有罪部分具有連續
    犯（應係常業犯）之關係，屬於裁判上一罪，為法律上之同
    一案件，應移送併案審理云云。但查移送併辦部分係被告庚
    ○○將自己申請之0000000000門號手機出售予詐欺集團使用
    ，與本件上開有罪部分係以收購他人帳戶供作詐欺之用，二
    者犯罪手法顯然不同，並無常業犯之裁判上一罪關係，本院
    自無從併辦，應予退回。
據上論斷，應依刑事訴訟法第368條、第369條第1項前段、第364
條、第299條第1項前段，刑法第28條、第47條、第38條第1項第2
款、第3款，修正前刑法第340條，罰金罰鍰提高標準條例第1條
前段，判決如主文。
本案經檢察官丁○到庭執行職務。
中    華    民    國    95    年    12    月    29    日
            刑事第十庭  審判長法  官  林  照  明
                              法  官  蔡  名  曜
                              法  官  李  平  勳
上列正本證明與原本無異。
如不服本判決應於收受送達後十日內向本院提出上訴書狀，其未
敘述上訴之理由者並得於提起上訴後十日內向本院補提理由書（
均須按他造當事人之人數附繕本）。
                              書記官  王  麗  珍
中    華    民    國    96    年    1    月    3    日
中華民國刑法第340條以犯第339條之罪為常業者，處1年以上7年
以下有期徒刑，得併科5萬元以下罰金。
附表壹：
┌─┬─────┬─────┬───┬─────────┬────────┐
│編│被害人及  │ 匯款日期 │人頭帳│帳戶之金融機關    │備    註        │
│號│詐騙事由  │    及    │戶戶名│局號、帳號        │                │
│  │          │ 匯款金額 │      │                  │                │
│  │          │（新台幣）│      │                  │                │
├─┼─────┼─────┼───┼─────────┼────────┤
│1 │甲○○    │94.4.28   │賴陳秀│大村郵局          │呂立誠坦承購買該│
│  │          │          │貞    │局號000000-0      │人頭帳戶後交予廖│
│  │假地下錢莊│100,000元 │      │帳號000000-0      │顯智            │
│  │擔保之恐嚇│          │      │                  │                │
├─┼─────┼─────┼───┼─────────┼────────┤
│2 │葉浴棋    │94.5.5    │      │                  │                │
│  │          │          │      │                  │                │
│  │假地下錢莊│50,000元  │陳秀美│埔鹽郵局          │呂立誠坦承購買該│
│  │擔保之恐嚇│          │      │局號000000-0      │人頭帳戶後交予廖│
├─┼─────┼─────┤      │帳號000000-0      │顯智            │
│3 │戌○○    │94.5.11   │      │                  │                │
│  │          │          │      │                  │                │
│  │冒名借款  │50,000    │      │                  │                │
├─┼─────┼─────┼───┼─────────┼────────┤
│4 │宙○○    │94.4.27   │      │溪湖郵局          │                │
│  │          │          │      │局號000000-0      │                │
│  │假中獎    │65,080元  │邱景裕│帳號000000-0      │呂立誠坦承購買該│
├─┼─────┼─────┤      ├─────────┤人頭帳戶後交予廖│
│5 │Ｂ○○    │94.4.28   │      │第一銀行溪湖分行帳│顯智            │
│  │          │          │      │號                │                │
│  │假盜刷    │42,126元  │      │000-00000000000000│                │
│  │          │          │      │1                 │                │
├─┼─────┼─────┼───┼─────────┼────────┤
│6 │午○○    │94.5.3    │黃俊傑│溪湖郵局          │呂立誠坦承購買該│
│  │          │          │      │局號000000-0      │人頭帳戶後交予廖│
│  │假中獎    │70,000元  │      │帳號000000-0      │顯智            │
│  │          ├─────┼───┼─────────┤                │
│  │          │94.5.9    │簡新怡│臺灣銀行寶慶分行  │                │
│  │          │100,000元 │      │000000000000      │                │
├─┼─────┼─────┼───┼─────────┼────────┤
│7 │巳○○    │94.5.27   │許永賢│復華銀行員林分行帳│呂立誠坦承購買該│
│  │          │          │      │號                │人頭帳戶後交予廖│
│  │冒名申請信│80,000元  │      │0000000000000     │顯智            │
│  │用卡      │          │      │                  │                │
├─┼─────┼─────┼───┼─────────┼────────┤
│8 │辛○○    │94.6.9    │蘇森田│埔里大坪郵局      │由蘇森田到案後於│
│  │          │          │      │局號000000-0      │警訊中坦承將帳戶│
│  │假擔保之恐│50,000元  │      │帳號000000-0      │賣給呂立誠，再清│
│  │嚇        │          │      │                  │查後得知交玄○○│
├─┼─────┼─────┼───┼─────────┼────────┤
│9 │子○○    │94.4.11   │張道賢│員林中正郵局      │玄○○坦承向張道│
│  │          │          │      │局號000000-0      │賢收購帳戶，並僱│
│  │假地下錢莊│30,000元  │      │帳號000000-0      │用呂立誠出面接洽│
│  │擔保之恐嚇│          │      │                  │                │
├─┼─────┼─────┼───┼─────────┼────────┤
│10│酉○○    │94.4.20   │李明昌│台北富邦銀行員林分│玄○○坦承向李明│
│  │          │          │      │行                │昌收購帳戶，並僱│
│  │假盜刷    │59,601元  │      │帳號000000000000號│用呂立誠出面接洽│
├─┼─────┼─────┼───┼─────────┼────────┤
│11│卯○○    │94.5.13   │陳至君│復華銀行溪湖分行帳│玄○○坦承向陳至│
│  │          │          │      │號                │君收購帳戶，並僱│
│  │假盜刷    │99,800元  │      │0000000000000000號│用呂立誠出面接洽│
├─┼─────┼─────┼───┼─────────┼────────┤
│12│Ｅ○○    │合計匯款十│      │田中郵局          │1.由被害人於94.5│
│  │假盜刷    │筆,計金額 │      │00000000000000000 │  .25 南港分局警│
│  │          │2,968,500 ├───┼─────────┤  備隊詢問筆錄得│
│  │          │元        │陳秀美│埔鹽郵局          │  知。          │
│  │          │          │      │00000000000000000 │2.呂立誠坦承購買│
│  │          │          ├───┼─────────┤  該人頭帳戶後交│
│  │          │          │邱坤南│中正郵局          │  予玄○○。    │
│  │          │          │      │00000000000000000 │3.邱坤南坦承販售│
│  │          │          ├───┼─────────┤  該帳予玄○○。│
│  │          │          │      │0000000000000000  │                │
│  │          │          │      ├─────────┤                │
│  │          │          │      │00000000000000000 │                │
│  │          │          │      ├─────────┤                │
│  │          │          │      │000000000000000   │                │
│  │          │          │      ├─────────┤                │
│  │          │          │      │中國信託          │                │
│  │          │          │      │000000000000      │                │
│  │          │          │      ├─────────┤                │
│  │          │          │      │00000000000000000 │                │
├─┼─────┼─────┼───┼─────────┼────────┤
│13│己○○    │94.6.24   │盧泓錡│台北富邦銀行員林分│由查扣庚○○之筆│
│  │          │          │      │行帳號            │記本內註記之帳戶│
│  │假網拍    │30,000元  │      │000-00000000000000│交易紀錄清查後得│
│  │          │          │      │29                │知（交辰○○）  │
├─┼─────┼─────┼───┼─────────┼────────┤
│14│Ｃ○○    │94.5.28   │莊錫琇│萬泰銀行草屯分行帳│由查扣庚○○之筆│
│  │          │          │      │號000000000000    │記本內註記之帳戶│
│  │謊稱金融卡│64,805元  │      │                  │交易紀錄清查後得│
│  │資料外洩  │          │      │                  │知（交辰○○）  │
├─┼─────┼─────┼───┼─────────┼────────┤
│15│丑○○    │94.6.7    │蕭漢維│合作金庫西台中分行│由查扣庚○○之涉│
│  │          │          │      │帳號              │案證物本票紀錄清│
│  │假中獎    │68,000元  │      │0000000000000     │查後始得知（交張│
│  │          │          │      │                  │延福）          │
├─┼─────┼─────┼───┼─────────┼────────┤
│16│Ｄ○○    │94.7.4    │劉宗智│復華銀行溪湖分行帳│由查扣庚○○之筆│
│  │          │          │      │號0000000000000   │記本內註記之帳戶│
│  │假中獎    │1元       │      │                  │交易紀錄清查後得│
│  │          │          │      │                  │知（交辰○○）  │
├─┼─────┼─────┼───┼─────────┼────────┤
│17│許文琪    │94.6.28   │蔡宜臻│南華銀行溪湖分行帳│由查扣庚○○之筆│
│  │          │          │      │號000000000000    │記本內註記之帳戶│
│  │冒名借錢  │70,000元  │      │                  │交易紀錄清查後得│
│  │          │          │      │                  │知（交辰○○）  │
├─┼─────┼─────┼───┼─────────┼────────┤
│18│申○○    │94.8.4    │黃俊傑│臺中商銀          │由呂立誠指證筆錄│
│  │冒名借錢  │200,000元 │      │00000000000000    │供述收購帳冊資料│
│  │          │          │      │                  │後清查得知      │
│  │          │          │      │                  │                │
├─┼─────┼─────┼───┼─────────┼────────┤
│19│宇○○    │94.6.28   │蔡宜臻│華南銀行溪湖分行  │由調閱蔡宜臻帳戶│
│  │          │          │      │000000000000      │交易紀錄清查後得│
│  │假高中同學│30,000元  │      │                  │知              │
│  │借款      │          │      │                  │                │
├─┼─────┼─────┼───┼─────────┼────────┤
│20│陳旭耀    │94.06.29  │范家豪│臺灣銀行大雅分行帳│由查扣庚○○本票│
│  │          │          │      │號000000000000    │交易紀錄調閱范家│
│  │以退健保費│5,000元   │      │                  │豪帳戶交易紀錄後│
│  │名義詐騙  │          │      │                  │清查得知（交張延│
├─┼─────┼─────┤      │                  │福）            │
│21│癸○○    │94.6.24   │      │                  │                │
│  │          │          │      │                  │                │
│  │假朋友名義│10,000元  │      │                  │                │
│  │借款詐騙  │          │      │                  │                │
├─┼─────┼─────┤      │                  │                │
│22│天○○    │94.6.29   │      │                  │                │
│  │          │          │      │                  │                │
│  │假被害人姪│20,000元  │      │                  │                │
│  │女車禍詐騙│          │      │                  │                │
├─┼─────┼─────┼───┼─────────┼────────┤
│23│丙○○    │94.7.7    │賴宗佑│第七商業銀行復興分│由查扣庚○○本票│
│  │          │          │      │行0000000000000   │交易紀錄調閱賴宗│
│  │假朋友名義│30,000元  │      │                  │佑帳戶交易紀錄後│
│  │借款詐騙  │          │      │                  │清查得知（交張延│
│  │          │          │      │                  │福）            │
├─┼─────┼─────┼───┼─────────┼────────┤
│24│Ａ○○    │94.5.26   │劉景松│彰化商銀溪湖分行  │由查扣庚○○本票│
│  │          │7,200元   │      │00000000000000    │交易紀錄調閱劉景│
│  │假中獎    ├─────┼───┼─────────┤松帳戶交易紀錄後│
│  │          │94.5.30   │      │                  │清查得知（交張延│
│  │          │60,000元  │      │                  │福）及被害人於94│
│  │          ├─────┤      │                  │.6.9 馬公分局光 │
│  │          │94.5.31   │      │                  │明派出所警詢筆錄│
│  │          │50,000元  │      │                  │得知            │
│  │          ├─────┤      │                  │                │
│  │          │94.6.1    │      │                  │                │
│  │          │50,000元  │      │                  │                │
│  │          ├─────┼───┼─────────┤                │
│  │          │94.6.2    │周德興│00000000000000    │                │
│  │          │100,000元 │      │                  │                │
│  │          ├─────┼───┼─────────┤                │
│  │          │94.6.3    │丁欲展│00000000000000    │                │
│  │          │200000元  │      │                  │                │
│  │          ├─────┼───┼─────────┤                │
│  │          │94.6.7    │王志賢│00000000000000    │                │
│  │          │50,000元  │      │                  │                │
│  │          ├─────┤      │                  │                │
│  │          │94.6.8    │      │                  │                │
│  │          │370,000元 │      │                  │                │
├─┼─────┼─────┼───┼─────────┼────────┤
│25│亥○○    │94.7.4    │林振興│上海商業銀行台中分│由查扣庚○○本票│
│  │          │30,000元  │      │行00000000000000  │交易紀錄調閱林振│
│  │假朋友名義├─────┤      │                  │興帳戶交易紀錄後│
│  │借款詐騙  │94.7.5    │      │                  │清查得知（交張延│
│  │          │30,000元  │      │                  │福）            │
├─┼─────┼─────┼───┼─────────┼────────┤
│26│黃育陞    │94.6.29   │廖文松│臺灣銀行黎明分行  │由查扣庚○○本票│
│  │          │          │      │000000000000      │交易紀錄調閱廖文│
│  │網路購物詐│1,000元   │      │                  │松帳戶交易紀錄後│
│  │欺        │          │      │                  │清查得知（交張延│
│  │          │          │      │                  │福）            │
├─┼─────┼─────┼───┼─────────┼────────┤
│27│乙○○    │94.5.24   │賴侑志│臺中大智郵局      │1.被害人於94.5.2│
│  │假中獎    │68,000元  │      │00000000000000000 │  7之警詢筆錄   │
│  │          ├─────┼───┼─────────┤2.調閱賴侑志帳戶│
│  │          │          │賴侑志│三信商業銀行      │  交易明細查知。│
│  │          │          │另販賣│0000000000        │                │
│  │          │          │左列帳├─────────┤                │
│  │          │          │戶予張│台新國際商業銀行  │                │
│  │          │          │延福  │00000000000000    │                │
│  │          │          │      ├─────────┤                │
│  │          │          │      │臺中商業銀行      │                │
│  │          │          │      │000000000000      │                │
│  │          │          │      ├─────────┤                │
│  │          │          │      │合作金庫建成分行  │                │
│  │          │          │      │0000000000000     │                │
│  │          │          │      ├─────────┤                │
│  │          │          │      │台北富邦台中分行  │                │
│  │          │          │      │000000000         │                │
├─┼─────┼─────┼───┼─────────┼────────┤
│28│戊○○    │94.6.8    │庚○○│台新銀行大雅分行  │被害人於94.6.9之│
│  │冒名借錢  │60,000元  │      │00000000000000000 │警詢筆錄        │
└─┴─────┴─────┴───┴─────────┴────────┘
附表貳：被告辰○○部分
一、彰化縣警察局溪湖分局於94年7月7日在台中市○○路253號
    『福興大飯店』503號房內查扣被告辰○○所有（或持有）
    之下列物品
  （1）國際牌手機1支：手機門號0000-000000、序號為0000000
       0000000
  （2）諾基亞手機1支：未插卡、無門號、序號為000000000000
       000
  （3）摩拖羅拉手機1支：未插卡、無門號、序號為0000000000
       00000
  （4）門號為0000-000000之SIM卡（亞太電信）1張
  （5）門號為0000-000000之SIM卡（台灣大哥大電信）1張
  （6）本票2張
  （7）聯合報、中國時報、自由時報分類廣告收據各1張
  （8）登記資料卡3張
  （9）在辰○○隨身之皮包內查扣被告辰○○所有（或持有）
       之新台幣107000元
附表參：被告庚○○部分
一、彰化縣警察局溪湖分局於94年7月7日在庚○○所駕駛之
    6462-FY號自用小客車內查扣被告庚○○所有（或持有）之
    下列物品
 （1）被告庚○○所有之收購人頭戶資料記事簿2本
 （2）當日入帳銀行名冊1張（匯款）
 （3）陳韻簧之新竹商銀存摺（帳號00000000000）、提款卡、印
      章及身份證影本各1枚
 （4）行動電話門號申請書（申請人許文祥）、刊登廣告收據共
      8張（上德廣告社收據，負責人為許文祥【行動電話0000-
      000000】及林耕燻【行動電話0000-000000】
二、彰化縣警察局溪湖分局於94年7月7日在台中市○○路253號
    『福興大飯店』507號房內查扣被告庚○○所有（或持有）
    之下列物品
 （1）收購人頭戶資料記事簿1本
 （2）手機6支（諾基亞牌3支，序號分別為00000000000000、
      00000000000000000、00000000000000、摩托羅拉1支，無
      內碼、易利信1支，序號000000000000000、ＢＥＮＱ一支
      ，序號000000000000000）
 （3）本票5本（含1本空白本票及64張計4本非空白本票）
 （4）陳欽麟郵局存摺1本
 （5）銀行金融卡5張
三、於同日在庚○○隨身之皮包內查扣被告庚○○所有之新台幣
    21000元
附表肆：被告玄○○部分
一、彰化縣警察局溪湖分局於94年7月7日在玄○○位於南投縣南
    投市○○里○○○路336號7樓之2之住所查扣被告玄○○所有
    （或持有）之下列物品
 （1）nokia手機1支：門號為0000-000000、序號為00000000000
      0000
 （2）nokia手機1支：門號為0000-000000、序號為00000000000
      0000
 （3）門號0000000000號行動電話申請書1張
 （4）行動電話申請表1張：申請人為邱復興。Ｚ000000000
 （5）寄賣儲金簿收據1張
 （6）買賣儲金簿登記便條紙1份：其上書寫黃世文、590419、Ｚ
      000000000
0、彰化縣警察局溪湖分局於94年7月7日在玄○○位於彰化和美
    鎮○○路○段600號之2-7樓租屋處內查扣被告玄○○所有（
    或持有）之下列物品
 （1）儲值卡1張（啟用密碼000000000000）
附表伍：被告黃○○部分
一、彰化縣警察局溪湖分局於94年7月7日在黃○○位於台中市○
    ○路197號4樓之1之住所處內查扣被告黃○○所有（或持有
    ）之下列物品
 （1）nokia手機1支：門號為0000-000000、序號歸零
 （2）楊婧芳之郵局存摺1本
 （3）黃世文之郵局存摺（含提款卡、印章）1份
 （4）黃朝勤之華南銀行存摺（含提款卡、印章）1份
 （5）黃朝勤之第一銀行存摺（含提款卡、印章）1份
 （6）郵寄人頭帳戶信封袋1個
 （7）帳冊2本


司法院資訊處製作；財團法人民間司法改革基金會備份。
